最　高　行　政　法　院　裁　定
　　　　　　　　　　　　　　　　　　 96年度裁字第00284號
上　訴　人　健逢生物科技企業有限公司
代　表　人　甲○○
被 上訴 人　臺北縣政府
代　表　人　乙○○　　　　送達處所同上
上列當事人間因食品衛生管理法事件，上訴人對於中華民國94年
11月21日臺北高等行政法院94年度簡字第686號判決，提起上訴
，本院裁定如下：
　　主  文
上訴駁回。
上訴審訴訟費用由上訴人負擔。
　　理  由
一、按對於適用簡易程序之裁判提起上訴或抗告，須經本院許可
    ，且該許可以訴訟事件所涉及之法律見解具有原則性者為限
    ，行政訴訟法第235條定有明文。所謂具有原則性，係指該
    事件所涉及之法律見解，有統一法律解釋之必要者而言。
二、上訴人上訴意旨略謂：查上訴人之網址刊載與當初交待網路
    執行者有誤登且有改進，被上訴人應以規勸警告要求業者立
    即更正後，再犯再罰之原則，且能給上訴人一次機會勸導改
    進。又行政院衛生署依臺北縣衛生局藥物食品衛生課訪談紀
    錄表來駁回上訴人實有不妥，因臺北縣衛生局係以「若拒絕
    來局說明，該局將依食品衛生管理法規定處理」，使業者接
    受訪談，並循序引領業者承認事實並蓋章云云，爰請求廢棄
    原判決。
三、被上訴人則以：查上訴人所提之上訴理由，均屬原審已認定
    之事實部分，其違規事實洵堪認定，爰請求裁定駁回上訴人
    不合法之上訴等語，資為抗辯。
四、原判決以：上訴人以販售「板藍根養生茶、杏仁茶」等食品
    為業，該公司於民國（下同）93年11月18日在網址http://
    www.jien-fong.con.tw刊載販售上開食品時，在文宣中表明
    ：「... 抗菌之作用‥延緩耐藥性產生及增強機體免疫功能
    的作用... 涼血止血消熱解毒、可治療斑疹傷寒、腮腺炎、
    咽腫.... 潤肺止咳、潤腸通便、外感咳嗽、喘滿、腸燥、
    便祕…」等詞句。以上之客觀事實為經嘉義縣衛生局查知，
    而移由被上訴人所屬下級機關衛生局進行調查，初步認定以
    上宣傳文字對於食品所為之宣傳、廣告有「誇大不實易生誤
    解」之情形存在，違反食品衛生管理法第19條之規定，乃函
    請上訴人到案說明並製作訪談紀錄在案，而後確認上訴人之
    違規事實，而依食品衛生管理法第19條第1項、第32條之規
    定，課處上訴人新臺幣（下同）3萬元之罰鍰行政處分。上
    訴人不服上開裁罰處分而提起訴願，但遭訴願駁回，乃提起
    本件行政訴訟。查上訴人系爭廣告中，其所使用之廣告（文
    字）其客觀上有「誇大不實、易生誤解」之事由存在，且上
    訴人對此亦不否認該違規情事，其違規事實已完全符合食品
    衛生管理法第19條第1項所定之構成要件，則被上訴人依食
    品衛生管理法第32條第1項前段規定，對其課罰，並無違誤
    可言。上訴人雖抗辯稱：「文宣詞句之使用非出於其本意，
    應給予其輔導改正之機會，且被上訴人所屬衛生局在制作訪
    談記錄時有誤導上訴人之嫌」云云，惟查上訴人所稱「文宣
    詞句之使用與其本意不符」一節，未見其舉證以實其說，無
    從信為真實。且上開裁罰規定並無賦予被上訴人對業者須先
    「輔導改正」之義務。而本案之實體事實甚為明確，訪談記
    錄之正確與否，不影響上訴人違章事實之認定。是以上訴人
    所辯各節均非可採，被上訴人本案課罰處分於法並無不合，
    訴願決定予以維持，其結論亦無違誤，上訴人訴請撤銷於法
    無據，應予駁回等情，均已詳予論述，維持原處分及訴願決
    定，而駁回上訴人在原審之訴，其所適用之法規與該案應適
    用之現行法規並無違背，與解釋判例，亦無牴觸，並無所謂
    原判決有違背法令之情形。
五、按食品衛生管理法第19條第1項規定：「對於食品、食品添
    加物或食品用洗潔劑所為之標示、宣傳或廣告，不得有不實
    、誇大或易生誤解之情形。」同法第32條第1項前段規定：
    「違反第19條第1項規定者，處新臺幣3萬元以上15萬元以下
    罰鍰，...。」上開法條就宣傳文字對於食品所為之宣傳、
    廣告有「誇大不實易生誤解」之構成要件，並無應限期改善
    始得裁罰之規定，經查，上訴人系爭廣告中，其所使用之廣
    告客觀上既有「誇大不實、易生誤解」之文字，此為原審所
    認定之事實，則上訴人違規事實符合食品衛生管理法第19條
    第1項所定之構成要件，被上訴人依食品衛生管理法第32條
    第1項前段規定，對其課罰，並無違誤可言，上訴人意旨以
    被上訴人應給予其輔導改正之機會，始得裁罰云云，並不可
    採。此外本件上訴人所主張之前揭其他理由，屬原審已認定
    之事實部分，並無統一法律解釋之必要性；而上訴人仍據之
    ，對於適用簡易程序之原判決提起上訴，揆諸前揭規定及說
    明，顯無所涉及之法律見解，具有原則上之重要情事，其所
    提起上訴，不合首揭規定，不應許可，其上訴難謂合法，應
    予駁回。
依行政訴訟法第249條第1項前段、第104條、民事訴訟法第95條
、第78條，裁定如主文。
中　　華　　民　　國　　96　　年　　2　　 月　　8　　 日
                  第四庭審判長法  官　劉　鑫　楨
                              法  官  陳　秀　美
                              法  官　梁　松　雄
                              法  官　劉　介　中
                              法  官　戴　見　草
以  上  正  本  證  明  與  原  本  無  異
中　　華　　民　　國　　96　　年　　2　　 月　　9　　 日
　　　　　　　　　　　　　　　書記官　吳　玫　瑩
